【裁判字號】    93,訴,199
【裁判日期】    950316
【裁判案由】    返還土地等
【裁判全文】
臺灣苗栗地方法院民事裁定           93年度訴字第199號
異  議  人
即  被  告  丙○○
            戊○○
            丁○○
            己○○
共      同
訴訟代理人  陳淑芬律師
上列異議人因與原告甲○○等人間請求返還土地等事件，於民國
95年3 月10日對本院訴訟程序之進行，提出異議，本院裁定如下
：
    主  文
異議駁回。
異議程序費用由異議人負擔。
    理  由
一、異議人於民國95年3 月10日言詞辯論期日，主張其已於95年
    2 月9 日對本院所為不予停止訴訟程序之裁定提起抗告，並
    已於該日聲請停止訴訟程序，則本院於前開停止訴訟之程序
    問題處理前，仍繼續進行訴訟，並辯論終結定期宣判，違背
    訴訟法之規定，爰依民事訴訟法第197 條、第201 條規定，
    提出異議。
二、按當事人對於訴訟程序規定之違背，得提出異議，民事訴訟
    法第197 條第1 項前段定有明文。又參與辯論人，如以審判
    長關於指揮訴訟之裁定，或審判長及陪席法官之發問或曉諭
    為違法而提出異議者，法院應就其異議為裁定，同法第 201
    條亦有明定。
三、查被告丙○○固已就本院95年2 月9 日在聲請法官迴避狀上
    批示不予停止訴訟程序之裁定，提起抗告；並聲請於上開抗
    告事件確定前停止訴訟程序；另主張其已對乙○○提起確認
    調解關係不存在及宣告調解無效之訴，並已就乙○○於臺灣
    苗栗地方法院檢察署94年度偵字第1975號案件之偽證刑責提
    出告訴，因而聲請於上開民、刑事案件判決確定前，裁定停
    止本件訴訟程序云云。惟查本院95年2 月9 日在聲請法官迴
    避狀上批示不予停止訴訟程序之裁定，核屬訴訟程序進行中
    所為之裁定，依民事訴訟法第483 條規定，不得抗告（此部
    份本院另以裁定駁回）；另被告聲請裁定停止訴訟之各項事
    由，核均無據（本院亦另以裁定駁回），是本院自無停止訴
    訟程序之必要。況參諸民事訴訟法第168 條至第180 條當然
    停止訴訟程序之規定，其符合上開事由者，其訴訟程序不待
    法院裁定即當然停止，準此以觀，其為裁定停止之事由者，
    自不當然停止，法院繼續進行訴訟程序，本為法之所許。從
    而本院於95年3 月10日言詞辯論期日，認本件並無裁定停止
    訴訟程序之必要，而繼續進行訴訟，並辯論終結定期宣判，
    於法並無不合。被告謂本院違背訴訟法之規定云云，自屬誤
    解法律規定，殊不足取。
四、綜上，本院於被告聲請停止訴訟程序裁定駁回前，仍繼續進
    行訴訟，並辯論終結定期宣判，難謂有何違背訴訟程序規定
    ，被告提出異議，為無理由，應予駁回。
五、依民事訴訟法第201條、第95條、第78條，裁定如主文。
中    華    民    國    95    年    3     月    16    日
                    民事庭法  官  黃佩韻
以上正本係照原本作成。
如對本裁定抗告，須於裁定送達後10日內向本院提出抗告狀，並
應繳納抗告費新臺幣1,000元。
                          書記官  蔡健忠
中    華    民    國    95    年    3     月    16    日


司法院資訊處製作；財團法人民間司法改革基金會備份。
